# 请教陈版：关于合并的问题

提问人：kalen 时间：2011-04-30 22:09:59
请教 A公司属甲公司（国资）控制的全资子公司，A公司又控股B公司70%的股份（另外30%股份为内资私企），现A、B公司拟合并， B公司资产全部并入A公司，B公司不再存续。请问 （ 1 ）B公司需进行资产评估吗，是否需进行所得税清算？ （ 2 ）A、B公司合并采取什么方式较合适，是A吸收合并B，还是其他什么方式？ （3) A 、B公司是否属于同一控制下的合并? （ 4 ）有关合并验资和合并后的账务处理问题
谢谢！
[ 本帖最后由 kalen 于 2011-4-30 23:12 编辑 ]

回答人：chenyiwei
基本赞同楼上网友的看法。由于该项合并交易涉及非国有股权，按照《企业国有资产评估管理暂行办法》（国务院国资委令第 12号）的规定，应当进行资产评估。 具体采用的形式可以是吸收合并，或者B公司清算注销并由A公司承接其资产和业务。可根据具体情况选择。一般情况下，如果采用吸收合并形式，则B公司的业务经营可以在此期间不中断，但可能需时较长；如果清算B公司，则B公司在清算期内不能开展与清算无关的业务经营活动，通常由B公司在清算前将资产转让给A公司（资产转让可能涉及流转税，需按国家税务总局公告[2011]13号等相关规定处理，具体建议咨询税务专业人士），待B公司变为空壳后再清算关闭。

回答人：chenyiwei
回复 报纸 kalen 的帖子一般理解B公司的亏损不能由A公司承继（按财税[2009]60号文）。具体建议咨询税务专业人士。